# 子公司处置时是否转回商誉减值准备？

提问人：mullin 时间：2013-05-10 16:00:36
上述商誉减值准备是在前期对子公司资产组进行减值测试时提取的。

回答人：chenyiwei
处置子公司导致丧失对子公司的控制权，相应终止确认商誉时，对应的原先计提的商誉减值准备也应一并转销（作为商誉帐面价值的组成部分）。

提问人：mullin 时间：2013-05-11 17:05:06
回复 chenyiwei 的帖子
转销的贷方是投资收益？还是资产减值损失？

回答人：chenyiwei
投资收益。作为股权处置损益的组成部分。

提问人：ygdkbhzms 时间：2015-07-15 16:37:05
请问，在合并报表中，处置子公司时，原先的商誉是结转到营业外收入，还是投资收益

回答人：chenyiwei
投资收益。